【裁判字號】    98,易,2438
【裁判日期】    981022
【裁判案由】    竊盜
【裁判全文】
臺灣臺北地方法院刑事判決              98年度易字第2438號
公  訴  人  臺灣臺北地方法院檢察署檢察官
被      告  丙○○
                    號(
上列被告因竊盜案件，經檢察官提起公訴（98年度偵字第18960
號），本院判決如下：
    主  文
丙○○共同攜帶兇器竊盜，處有期徒刑捌月，扣案之開孔器壹把
、線剪貳把、木桿壹支及柴刀壹把均沒收之；又共同攜帶兇器竊
盜電業之電線，處有期徒刑壹年，扣案之開孔器壹把、線剪貳把
、木桿壹支及柴刀壹把均沒收之；又偽造署押，足以生損害於公
眾及他人，處有期徒刑月，臺北縣政府警察局新店分局九十八
年八月十日第一次調查筆錄上偽造之「石春生」之簽名及指印各
貳枚均沒收。應執行有期徒刑壹年捌月，扣案之開孔器壹把、線
剪貳把、木桿壹支、柴刀壹把及臺北縣政府警察局新店分局九十
八年八月十日第一次調查筆錄上偽造之「石春生」之簽名及指印
各貳枚均沒收之。
    事  實
一、丙○○與乙○○（業經本院另行判決）意圖為自己不法之所
    有，基於共同犯意聯絡，攜帶客觀上可視為兇器之柴刀、線
    剪、自製剪線器、開孔器及木桿等物及手套6雙，而為下列
    竊盜犯行：
  (一)2 人於民國98年8 月10日15時30分許，攜帶使用上開柴刀，
    至臺北縣坪林鄉水德村籐寮坑1 之3 號下方產業道路（即同
    坑3 號上50公尺產業道路旁）丁○○之土地，由丙○○割鋸
    丁○○所有之竹筒2 個及砍伐丁○○所有之籐條4 支，而與
    乙○○共同竊取上開竹筒及籐條。
  (二)2 人復於同日16時，攜帶上開線剪、自製剪線器、開孔器及
    木桿等物，至臺北縣坪林鄉水德村籐寮坑，由乙○○剪斷臺
    灣電力股份有限公司（以下簡稱臺電公司）所有連接水德幹
    35號至水德幹36號3 根電線桿之電線16.8公斤而竊取之，丙○○則負責扶持剪線器以便乙○○剪取電線，嗣為路人鄭文
    和發現後報警查獲，並扣得上開柴刀、線剪、自製剪線器、
    開孔器、木桿及手套6雙等物。
二、丙○○為警逮捕後，誤認其因案遭通緝，竟另基於偽造署押
    之犯意，於同日22時23分許至同日23時6 分許，在臺北縣政
    府警察局新店分局接受警詢時，冒用友人「石春生」名義應
    訊，並在該局第一次調查筆錄之受詢問人處偽簽「石春生」
    之署名及按捺指印各2 枚，足以生損害於石春生及司法機關
    對於犯罪偵查之正確性，嗣因知悉未遭通緝，乃於其偽造署
    押之犯罪未被發覺前，當場向員警坦承上開偽造署押之情事
    而自首，始查悉上情。
三、案經臺北縣政府警察局新店分局報告臺灣臺北地方法院檢察
    署檢察官偵查起訴。
    理  由
一、按被告以外之人於審判外之言詞或書面陳述，除法律有規定
    者外，不得作為證據，刑事訴訟法第159 條第1 項固定有明
    文。然按被告以外之人於審判外之陳述，雖不符前4 條之規
    定，而經當事人於審判程式同意作為證據，法院審酌該言詞
    陳述或書面陳述作成時之情況，認為適當者，亦得為證據，
    同法第159 條之5 第1 項亦已明訂。本案據以認定被告乙○○犯罪事實之證據，部分屬於傳聞證據，惟因被告丙○○於
    本院言詞辯論終結前，均同意作為證據，本院審酌該等傳聞
    證據作成之情況，亦無違法或不當情事，因而認為適當，故
    該等傳聞證據均具備證據能力而得作為證據，合先敘明。
二、前揭犯罪事實一、(一)及(二)之犯行，業據被告丙○○本院審理
    時坦承不諱，核與同案被告乙○○所供於上開時、地與被告
    丙○○共同攜帶客觀上可視為兇器之柴刀、線剪、自製剪線
    器、開孔器及木桿等物竊取丁○○所有之籐條及臺電公司所
    有之電線等情節相符（見本院卷第48、49頁），又前揭地點
    財物遭竊之事實，亦經證人丁○○、戊○○於警詢中陳明在
    卷（見98年度偵字第18960 號偵查卷第33至36頁），且2 人
    竊取電線之過程，亦經現場目擊之證人鄭文和於警詢及偵查
    中證述在卷（見前揭偵查卷第30、109至111頁），並有扣案
    之柴刀、開孔器、自製剪線器、扣案木桿各1 把、線剪2 把
    、手套6 雙及現場及扣案工具照片22張可資佐證（見前揭偵
    查卷第61至71頁），足認被告丙○○自白核與事實相符，應
    堪採信。是本件事證明確，被告丙○○犯行洵堪認定，應予
    依法論科。
三、前揭犯罪事實二之犯行，業據被告丙○○坦承在卷，復有98
    年8 月10日丙○○以「石春生」名義署名及按捺指印之第一
    次調查筆錄附卷可參（見前揭偵查卷第20頁及第23頁），足
    認被告上開出於任意性之自白均與事實相符，被告此部份犯
    行洵堪認定，應予依法論科。
四、按刑法第321 條第1 項第3 款之攜帶兇器竊盜罪，係以行為
    人攜帶兇器竊盜為其加重條件，此所謂兇器，其種類並無限
    制，凡客觀上足對人之生命、身體、安全構成威脅，具有危
    險性之兇器均屬之（最高法院79年台上字第5253號判例意旨
    參照）。查被告丙○○與乙○○所持之柴刀、線剪、開孔器
    ，均為金屬材質製成，具有相當重量，為剪斷、開啟物品所
    用之物，而扣案木桿、自製剪線器，長度約180至200公分，
    係以木頭材質製成，此經本院當庭勘驗在案，有本院98年9
    月24日審判筆錄可稽，故若持前揭工具行兇，依一般社會觀
    念，自足以使人之身體、生命產生危險，堪認為兇器。再按
    竊盜或損壞電桿、電線、變壓器或其他供電設備者，依刑法
    之規定從重處斷，電業法第105 條定有明文，則竊取電業法
    之電線，除犯刑法之竊盜罪外，亦構成電業法第105 條之竊
    盜供電設備罪，依刑法竊盜罪之法律效果論處；而依特別法
    優於普通法之法律競合關係，竊取電業法之電線犯行，電業
    法第105條應優先於刑法竊盜罪章而適用。又按刑法第217條
    所稱之偽造署押，係指行為人冒用本人名義在文件上簽名或
    為民法第3條第3項所稱指印之類似簽名之行為者而言。是核
    被告丙○○就事實一、(一)所為，係犯刑法第321條第1項第3
    款之攜帶兇器竊盜罪；就事實一、(二)所為，係犯電業法第10
    5條竊盜供電設備罪，應依刑法第321條第1項第3款之攜帶兇
    器竊盜罪之規定從重處斷，檢察官已於起訴書犯罪事實欄內
    論及被告竊取電線之事實，僅漏未論列電業法第105條之法
    條，應予補充之；被告就事實二所為，係犯刑法第217條之
    偽造署押罪。又被告丙○○、乙○○就前開竊盜犯行，具有
    犯意聯絡與行為分擔，應論以共同正犯。被告丙○○就犯罪
    事實一、(一)、(二)及犯罪事實二所犯之上開3罪間，犯意各別
    ，行為不同，應分論併罰。另被告係於職司犯罪偵查之機關
    發覺其偽造署押犯行前，主動向臺北縣政府警察局新店分局
    之員警供承冒名應訊之偽造署押犯行，業經證人即製作調查
    筆錄之員警甲○○證述明確（見本院卷第82至83頁），復有
    新店分局98年8 月11日第二次調查筆錄1 份在卷可稽（見前
    揭偵查卷第24頁），經核合於自首之要件，爰依刑法第62條
    前段規定，就其偽造署押部分減輕其刑。爰審酌被告丙○○
    正值壯年，理當奮發向上，自食其力，竟不思進取，未思尊
    重他人財產權，僅因貪圖小利而犯下本案數次竊盜犯行，破
    壞社會秩序，應予非難，復因為逃避罪責而冒用他人名義應
    訊，惟念其犯後尚能坦承犯行，態度尚可，仍有改過遷善之
    可能，兼衡其智識程度、犯罪動機、目的、手段及犯罪所造
    成之危害等一切情狀，分別量處如主文所示之刑，並定其應
    執行刑，以資懲戒。
五、扣案之柴刀、開孔器、線剪及木桿分別為被告丙○○及共同
    被告乙○○所有供犯罪所用之物，已據被告丙○○及共同被
    告乙○○供述在卷（見本院卷第48、49頁），應依法宣告沒
    收。另扣案之自製剪線器及手套雖係供被告竊取行為所用之
    工具，惟依共同被告乙○○於本院審理時供稱：剪線器不是
    我做的，是我向朋友借的，手套部分也是朋友借給我剪線器
    時一併把手套交給我的等語（見本院卷第48頁背面），顯非
    屬被告所有，又非違禁物，爰不併予宣告沒收。至於被告丙○○在臺北縣政府警察局新店分局98年8 月10日第一次調查
    筆錄上所偽造之「石春生」之簽名、指印各2 枚，係偽造之
    署押，不問屬於被告與否，爰均依刑法第219 條規定沒收之
    。
據上論斷，應依刑事訴訟法第299 條第1 項前段，電業法第105
條，刑法第28條、第321 條第1 項第3 款、第217 條、第219 條
、第62條前段、第51條第5 款、第38條第1 項第2 款，判決如主
文。
本案經檢察官高維駿到庭執行職務。
中    華    民    國    98    年    10    月    22    日
                  刑事第七庭    審判長法  官  林庚棟
                                      法  官  林勇如
                                      法  官  章曉文
以上正本證明與原本無異。
如不服本判決應於收受送達後10日內向本院提出上訴書狀，並應
敘述具體理由；其未敘述上訴理由者，應於上訴期間屆滿後20日
內向本院補提理由書（均須按他造當事人之人數附繕）「切勿逕
送上級法院」。
                                      書記官  林義盛
中    華    民    國    98    年    10    月    22    日
附錄本案論罪科刑法條
刑法第321 條
犯竊盜罪而有左列情形之一者，處6 月以上、5 年以下有期徒刑
：
一、於夜間侵入住宅或有人居住之建築物、船艦或隱匿其內而犯
    之者。
二、毀越門扇、牆垣或其他安全設備而犯之者。
三、攜帶兇器而犯之者。
四、結夥三人以上而犯之者。
五、乘火災、水災或其他災害之際而犯之者。
六、在車站或埠頭而犯之者。
前項之未遂犯罰之。
電業法第105 條
竊盜或損壞電桿、電線、變壓器或其他供電設備者，依刑法之規
定從重處斷。
刑法第217 條
偽造印章、印文或署押，足以生損害於公眾或他人者，處3 年以
下有期徒刑。
盜用印章、印文或署押，足以生損害於公眾或他人者，亦同。


司法院資訊處製作；財團法人民間司法改革基金會備份。
